Guide to the Zdenek Nemeck Papers
Beinecke Rare Book and Manuscript Library
- Writings, 1925-71; Series II; 6.25; (20 boxes)
  - SHORTER WORKS
    - Speeches
      - [O vzniku CSR a ideích z nichz vznikla]: typescripts, 1953 Oct 28 (Box 12, Folder 406)
      - [O obnovení CSR pred deseti lety]: typescripts, 1955 Mar (Box 12, Folder 407)
      - "100 let jubileum ceského divadla": typescripts and program (Box 12, Folder 408)
      - [104 vyrocí narozenin TGM]: typescript and photocopy, 1954 Mar 6 (Box 12, Folder 409)
      - "Svet mych románu a dramat": invitation only, 1941 Jun 17 (Box 12, Folder 410)
  - RADIO SCRIPTS
    - Czechoslovak Radio
      - "Gibraltar": typescript, [1940 Jul 31] (Box 13, Folder 411)
      - "Tanger": typescript, [1940 Jul 8] (Box 13, Folder 412)
        - Correspondence, fees, etc., 1930-47 (Box 13, Folder 413)
    - CBC
      - "Calixa Lavalée, kanadsky hudební skladatel": typescripts, [1949?] (Box 13, Folder 414)
      - "Cesta za drívím": 4 parts, 3rd missing: typescripts, [1949?] (Box 13, Folder 415)
      - [Dr. Edvard Benes...]: typescript, [1950] (Box 13, Folder 416)
      - "Hudson Bay Comp.; neco z dejin Kanady": typescript, 1949 (Box 13, Folder 417)
      - "Indiánsky tyden v Banffu": typescript, 1948 (Box 13, Folder 418)
      - "Jubileum misijí v Ontariu": typescript, n.d. (Box 13, Folder 419)
      - [Kanada: zeme hojnosti]: typescript, 1948 (Box 13, Folder 420)
      - "Kanadská literatura": part I -V: typescript, [1949?] (Box 13, Folder 421)
      - "Kanadské problémy": part I - II: typescript, [1949?] (Box 13, Folder 422)
      - "Kanadsky dramaticky autor - Gratien Gélinas": typescript, [1949?] (Box 13, Folder 423)
      - "Kanadsky telefon": typescript, [1950?] (Box 13, Folder 424)
      - "Katolsická [!] Kanada...": typescript, n.d. (Box 13, Folder 425)
      - "Krev a zlato": typescript, [1950?] (Box 13, Folder 426)
      - "Mackenzie King odesel, kanadsky minist. predseda": I - III: typescript, 1948 (Box 13, Folder 427)
      - "Masaryk a nábozenství": typescript, [1950?] (Box 13, Folder 428)
      - "Montrealské festivaly": typescript, [1950?] (Box 13, Folder 429)
      - [Na prahu Nového Roku 1949]: typescript (Box 13, Folder 430)
      - [O chodeckém sportu v Kanade]: typescript, 1949 (Box 13, Folder 431)
      - "O kanadském obchodním lod'stvu": typescript, 1948 (Box 13, Folder 432)
      - "O pohybu lidstva a prínosu emigrace": typescript, [1949?] (Box 13, Folder 433)
      - "O pristehovalectví v Kanade v roce 1948": typescript, [1950?] (Box 13, Folder 434)
      - "O volbe povolání v Novém svete": typescript, [1949?] (Box 13, Folder 435)
      - "Péce o kanadské invalidy": typescript, [1949?] (Box 13, Folder 436)
      - [Pravoslavné velikonoce v Kanade]: typescript, [1947?] (Box 13, Folder 437)
      - "Romance o rece Sv. Vavrince": typescript, 1949 (Box 13, Folder 438)
      - "Sedmdesátiny Jana Lowenbacha": typescript, [1950] (Box 13, Folder 439)
      - "Stavba nové ulice": typescript, [1949] (Box 13, Folder 440)
      - "Stephen Leacock" 'Slunecné crty z malomesta'": an excerpt from intro- duction, Chapter I - II, and last, translated by Zdenek Nemecek: typescript, [1949?] (Box 13, Folder 441)
      - "Svátek 1.máje": typescript, 1950 (Box 13, Folder 442)
      - "Théâtre des 'Compagnons de St. Laurent'"
        - "Aristofanes: 'Mír'": typescript, [1950?] (Box 13, Folder 443)
        - "Britannicus": typescript, [1950?] (Box 13, Folder 444)
        - "Briser la Statue": typescript, [1950] (Box 13, Folder 445)
      - "Tomás Garrique Masaryk se narodil pred 100 lety 7.brezna 1850": typescript, [1950] (Box 13, Folder 446)
      - "Tyden kanadské knihy," I & II: typescript, [1949?] (Box 13, Folder 447)
      - "V ceském obchode v hornickém meste Blairmoru, Alta": typescript, [1949?] (Box 13, Folder 448)
      - "V horském terénu: o drevorubci R. Vítovi," I and II: typescript, [1949?] (Box 13, Folder 449)
      - "Vánocní poselství z Kanady": typescript, [1949?] (Box 13, Folder 450)
      - [Vystava francouzskych malíru]: typescript, [1949] (Box 13, Folder 451)
      - [Vzpomínka na Jana Masaryka]: typescript, 1950 (Box 13, Folder 452)
      - "Zima minula": typescript, 1950 (Box 13, Folder 453)
    - VOA
      - "Billboard": mimeograph, 1950 Oct 28 (Box 14, Folder 454)
      - [Demokracie a "lidová demokracie" v Ceskoslovensku]: typescript, 1951 May 19 (Box 14, Folder 455)
      - "Jako vejce vejci": typescript, 1950 Dec (Box 14, Folder 456)
      - "Kulturní protektorát": typescript, 1951 May 19 (Box 14, Folder 457)
      - "Made in Bohemia": typescript, 1950 Dec 20 (Box 14, Folder 458)
      - "O úpadku ceské kultury": mimeograph, 1950 Oct 18 (Box 14, Folder 459)
      - "Praha ve vychodním vetru": typescript, 1950 Oct 16 (Box 14, Folder 460)
      - "Proverka Karla Marxe": mimeograph, 1950 Dec 3 (Box 14, Folder 461)
      - [Proc jsou kongresy míru nejvetsí lzí lidskych dejin?]: mimeograph, 1950 Dec 12 (Box 14, Folder 462)
      - "Sen noci svatojánské": typescript, [1951?] May 15 (Box 14, Folder 463)
      - [Sylvester]: mimeograph, 1950 Dec 20 (Box 14, Folder 464)
      - "Vánocní promluva": mimeograph, 1950 Christmas (Box 14, Folder 465)
      - "Vlci mezi sebou": part [I] - IV: typescript, 1951 Mar 17-22 (Box 14, Folder 466)
    - RFE - Scripts by Nemecek
      - Kulturní zpravodajství
        - "Americká nakladatelství vydávají jeden tisíc novych knih mesícne": typescript, 1957 (Box 15, Folder 467)
        - "Americká pomoc Madarum exulantum": typescript, n.d. (Box 15, Folder 468)
        - "Bostonsky symfonicky orchestr koncertoval v Sovetském svazu...": typescript, n.d. (Box 15, Folder 469)
        - "Brazilsky hudební skladatel Hector Villa-Lobos se dozil 70 let": typescript, n.d. (Box 15, Folder 470)
        - "Byrokracie v nakladatelství Sovetsky spisovatel, n.d. (Box 15, Folder 471)
        - "Cechova hra 'Strycek Vána' uvedena v New Yorku na scénu": typescript, 1956 (Box 15, Folder 472)
        - "Centrum pro spisovatele v exilu PEN-club, organisoval odbocku v New Yorku...": typescript, 1956 (Box 15, Folder 473)
        - "Dva Stratfordy v Novém svete hrají hry Shakespeara": typescript, n.d. (Box 15, Folder 474)
        - "Forduv fond a cena $ 75.000...": typescript (Box 15, Folder 475)
        - "Harry Belafonte: lidovy písnickár": typescript, 1956 (Box 15, Folder 476)
        - "Juan Ramón Jiménez, laureát Nobelovy ceny 1956": typescript, n.d. (Box 15, Folder 477)
        - "Jugoslávské KOLO v USA a v Kanade": typescript, n.d. (Box 15, Folder 478)
        - "Jirí Voskovec dostal cenu OBIE": typescript, 1956 (Box 15, Folder 479)
        - "Knihy mají své osudy": typescript, 1957 (Box 15, Folder 480)
        - "'Literaturnaja gazeta' referuje o sekci Svazu sovetskych spisovatelu": typescript, 1957 (Box 15, Folder 481)
        - "Londynská divadelní skupina OLD VIC prijela do Ameriky": typescript (Box 15, Folder 482)
        - "Novy typ divadelního predstavení - musical comedy": typescript, 1957 (Box 15, Folder 483)
        - "Nowyorská opera obnovuje operu Rigoletto": typescript, 1956 (Box 15, Folder 484)
        - "O Americké informacní agencii": typescript, n.d. (Box 15, Folder 485)
        - "O americké reklame...": typescript, n.d. (Box 15, Folder 486)
        - "O americké televisi": typescript, n.d. (Box 15, Folder 487)
        - "O americkém prínosu svobodnému lidstvu...": typescript, n.d. (Box 15, Folder 488)
        - "O americkém umeleckém zivote": typescript, n.d. (Box 15, Folder 489)
        - "O americkém vánocním knizním trhu": typescript, n.d. (Box 15, Folder 490)
        - "O Brodwayi, divadlech, ceskych hrách a ceskych hercích": typescript, 1956 (Box 15, Folder 491)
        - "O ceskych profesorech na vysokych skolách...": typescript, n.d. (Box 15, Folder 492)
        - "O divadlech, koncertech v Americe i v Evrope": typescript, n.d. (Box 15, Folder 493)
        - "O filmech na západe": typescript, 1956 (Box 15, Folder 494)
        - "O filmu 'Deset bozích prikázání'": typescript, 1956 (Box 15, Folder 495)
        - "O hudebním festivalu v San Juan": typescript, 1957 (Box 15, Folder 496)
        - "O kanadské soudobé literature": typescript, n.d. (Box 15, Folder 497)
        - "O knize V. Dudinceva 'Nejen chlebem' v anglictine": typescript, n.d. (Box 15, Folder 498)
        - "O Metropolitní opere...": typescript, 1956 (Box 15, Folder 499)
        - "O moderním malírství a socharství v U.S.A.": typescript, n.d. (Box 15, Folder 500)
        - "O paradoxech dnesní americké divadelní kultury": typescript, n.d. (Box 15, Folder 501)
        - "O...Josefu Konrádovi a... Krylenko-Eastman, n.d. (Box 15, Folder 502)
        - "O prednásce...komunista Johana Gates-a": typescript, n.d. (Box 15, Folder 503)
        - "O protikomunistickém casopisu Partisan Review ": typescript, n.d. (Box 15, Folder 504)
        - "O smrti Artura Toscanini": typescript, n.d. (Box 15, Folder 505)
        - "O Strausove opere 'Ariadna na Naxú'": typescript, n.d. (Box 15, Folder 506)
        - "O Tydnu mezinárodního hudebního fondu": typescript (Box 15, Folder 507)
        - "O udílení 'Polkovy ceny'": typescript, n.d. (Box 15, Folder 508)
        - "O vymene americkych studentu se studenty jinych krajin": typescript, n.d. (Box 15, Folder 509)
        - "O vyucování cizích jazyku na stredních skolách": typescript, n.d. (Box 15, Folder 510)
        - "O vyucování predmetu po televisi": typescript, 1956 (Box 15, Folder 511)
        - "Otto Preminger pripravuje film o Svaté Johance": typescript, 1956 (Box 15, Folder 512)
        - "Podle úspesného románu jsou psány filmové scenáre...": typescript, n.d. (Box 15, Folder 513)
        - "Premiéra hry Howarda Fasta v Praze...": typescript, n.d. (Box 15, Folder 514)
        - "Premiéra velefilmu 'Vojna a mír'...": typescript, 1956 (Box 15, Folder 515)
        - "Prijímací zkousky do kolejí": typescript, 1956 (Box 15, Folder 516)
        - "Problém vzdelání mladych Americanu ve sluzbe v cizine": typescript, 1957 (Box 15, Folder 517)
        - "Resoluce csl. studentstva...": typescript, 1956 (Box 15, Folder 518)
        - "Sigmund Freud...": typescript, 1956 (Box 15, Folder 519)
        - "Slavnostní otevrení Colisea": typescript, 1956 (Box 15, Folder 520)
        - "200 let od narození gen. Lafayetta": typescript, n.d. (Box 15, Folder 521)
        - "Universita Pittsburghu...": typescript, 1956 (Box 15, Folder 522)
        - "V Denveru hráli hru bratrí Capku Ze zivota hmyzu, 1956 (Box 15, Folder 523)
        - "Ve Francii byl objeven archiv... Lafayetta": typescript, 1956 (Box 15, Folder 524)
        - "Vídenská filharmonije koncertuje v New Yorku": typescript, n.d. (Box 15, Folder 525)
        - "Vladimír Surin navstívil Holywood": typescript, 1956 (Box 15, Folder 526)
        - "Vyhorel dum Billy Rose-a...": typescript, 1956 (Box 15, Folder 527)
        - "Vzájemná vymena kulturních pracovníku...": typescript, 1956 (Box 15, Folder 528)
        - "Winstona Churchilla 'Dejiny anglicky hovorících národu'": typescript, n.d. (Box 15, Folder 529)
        - "Zákon, ktery dal moznost veteránum II. Svetové války zdarma studovat": typescript, 1956 (Box 15, Folder 530)
      - Slovo a svet
        Akutagawa R.: "Kapesník": adapted by Zdenek Nemecek
        - Typescript, 1954 Aug 10 (Box 16, Folder 531)
        - Mimeograph, 1954 Sep 23 (Box 16, Folder 532)
        - Armour, Richard: "Zacalo to Evropou": translated and adapted by Z. N.: typescript (Box 16, Folder 533)
        - "Balada o lopatce uhlí"
          - Typescript, 1954 Apr 30 (Box 16, Folder 534)
          - Mimeograph, 1954 Jun 10 (Box 16, Folder 535)
        - "Bludné veci, bludní lidé": mimeograph, 1954 Apr 26 (Box 16, Folder 536)
        - Bunin, Ivan Alekseevich
          - "Houbicka"; "Iliuska"; "Snezenka": translated by [Zdenek Nemecek]: mimeograph, 1954 Jan 28 (Box 16, Folder 537)
          - "Lev Nikolajevic Tolstoj": translated by [Zdenek Nemecek]: mimeograph, 1954 Mar 4 (Box 16, Folder 538)
        - Callagan, Morley Willard: "Návsteva u nemocné": translated and adapted by [Zdenek Nemecek]: mimeograph, 1954 Mar 10 (Box 16, Folder 539)
        - "Cech nakladatelu": typescript, 1954 Apr 7 (Box 16, Folder 540)
        - Chekhov, Anton Pavlovich
          - "Pruvodce na onen svet": translated and adapted by Z. N.: typescript, 1956 Aug 10 (Box 16, Folder 541)
          - "Sny": translated and adapted by Z. N.: typescript (Box 16, Folder 542)
        - "Clánek Wilmona Menarda o Paulu Gauguinovi": adapted by [Z. N.]: mimeograph, 1954 Nov 24 (Box 16, Folder 543)
        - "Devadesáté vyrocí premiery Smetanovy 'Prodané nevesty": typescript, 1956 Apr 25 (Box 16, Folder 544)
        - "Dobroduzství medvídka-myvala": mimeograph, 1952 Nov 26 (Box 16, Folder 545)
        - "Dopis mladé zeny z roku 1954": typescript, 1954 May 6 (Box 16, Folder 546)
        - "Dopis z knihy Z. Nemecka 'Islandské dopisy...": typescript, 1955 Dec 4 (Box 16, Folder 547)
        - "Dostojevsky a nase doba...": typescript, 1954 Nov 29 (Box 16, Folder 548)
        - Dudintsev, Vladimir Dmitrievich: "Nejen chlebem"; úryvek. Translated by [Z. N.]: typescript, n.d. (Box 16, Folder 549)
        - "Ernest Hemingway - novy laureát Nobelovy ceny": typescript, 1954 Nov 10 (Box 16, Folder 550)
        - "Filatelista": typescript, n.d. (Box 16, Folder 551)
        - "Peter Fleming: 'Cteme o britské povaze z cajovych listu"; prepared by Z.N.: mimeograph, 1952 Dec 16 (Box 16, Folder 552)
        - "George Santayana, myslitel..."
          - Typescripts, 1954 May 13 (Box 16, Folder 553)
          - Mimeograph, 1954 June 28 (Box 16, Folder 554)
        - "Hmotné pomery americkych spisovatelu; podle clánku M. Cowley"
          - Typescript, 1954 Sep 23 (Box 16, Folder 555)
          - Mimeograph, 1954 Nov 10 (Box 16, Folder 556)
        - "Hra J. Anhouile-a 'Skrivánek' o Panne Orleánské": typescript, 1956 Jan 19 (Box 16, Folder 557)
        - "Jak nelze spojovat umelcovo dílo s jeho osobností": typescript, 1956 Sep 20 (Box 16, Folder 558)
        - "Jak rec, jazyk tvorí nase myslenky": typescript, 1954 Jun 4 (Box 16, Folder 559)
        - "Jak se Kantovo mesto Könisberg stalo Kaliningradem": typescript, 1956 Sep 7 (Box 16, Folder 560)
        - "Jezerní losos - a jeho tajemství": typescript, 1954 May 28 (Box 16, Folder 561)
        - "Jubilejní rok Dostojevského...": typescript, 1956 Mar 8 (Box 16, Folder 562)
        - "K stému vyrocí smrti Josefa Kajetána Tyla": typescript, 1956 May 25 (Box 16, Folder 563)
        - "Karel Hynek Mácha; stopadesáté vyrocí jeho smrti": mimeograph, 1951 Nov 4 (Box 16, Folder 564)
        - Comenius, Johann Amos: "Labyrint sveta a ráj srdce": excerpts from chapters 17 and 19: mimeograph, 1953 Jan 26 (Box 16, Folder 565)
        - "Mozartuv jubilejní rok": typescript, 1956 Jan 25 (Box 16, Folder 566)
        - "Ngaro, chlapec z Kamerunu": mimeograph, 1954 Oct 23 (Box 16, Folder 567)
        - "O anthologii povídek spisovatelu - exulantu": typescript, 1954 Dec 10 (Box 16, Folder 568)
        - "O básnících a lidech v jedné osobe": typescript, n.d. (Box 16, Folder 569)
        - "O budove Spojenych národu v New Yorku": typescript, [1956] (Box 16, Folder 570)
        - "O censure": typescript, n.d. (Box 16, Folder 571)
        - "O cernych Moravskych bratrech... Západní Indie": typescript (Box 16, Folder 572)
        - "O ceskych umelcích...a hercích v USA za posledních sto let": typescript, 1955 Sep 28 (Box 16, Folder 573)
        - "O cestách, cestování a turistice...": typescript, n.d. (Box 16, Folder 574)
        - "O divadle, dramatu, dramatickych autorech...": typescript, 1956 Jun 5 (Box 16, Folder 575)
        - "O Eugenu O'Neillovi": typescript, n.d. (Box 17, Folder 576)
        - "O...malíri Williamu Bouguerau...": typescript, 1956 (Box 17, Folder 577)
        - "O houbách, houbarích a o meditaci...": typescript, [1956] (Box 17, Folder 578)
        - "O houslích a o mistru Stradivari-m": typescript, 1956 May 3 (Box 17, Folder 579)
        - "O Indonesii a jejích lidech": typescript (Box 17, Folder 580)
        - "O islandském spisovateli Halldóru Laxnessovi": mimeograph, 1955 Dec 14 (Box 17, Folder 581)
        - "O Janu Rubesovi, mistru zpevu": typescript, 1956 Jan 13 (Box 17, Folder 582)
        - "O návsteve budovy Spojenych národu v New Yorku": typescript, [1956?] (Box 17, Folder 583)
        - "O ostrove Ellis Islandu...": typescript (Box 17, Folder 584)
        - "O PEN-klubu...": typescript, 1956 Feb 29 (Box 17, Folder 585)
        - "O papíru, jeho dejinách a poslání": typescript, 1956 Apr 17 (Box 17, Folder 586)
        - "O renesanci krestanství": mimeograph, 1954 Jun 9 (Box 17, Folder 587)
        - "O repatriaci umení americkych malíru..."
          - Typescript, 1954 Apr 15 (Box 17, Folder 588)
          - Mimeograph, 1954 May 29 (Box 17, Folder 589)
        - "O sberatelství a sberatelích v Americe": typescript, 1956 Aug 24 (Box 17, Folder 590)
        - "O tak zvaném 'Evropském seminári'": typescript, 1956 Feb 24 (Box 17, Folder 591)
        - "O vydávání knih a o vládních censorech v Anglii": mimeograph, 1954 May 27 (Box 17, Folder 592)
        - "O zániku lodi 'Andrea Doria', feuilleton": typescript (Box 17, Folder 593)
        - "O znalosti jinych národu a cizích kultur": typescript, n.d. (Box 17, Folder 594)
        - "Osudy ceské rodiny na ostruvku Gabriola; cestopis" (Travelogue III): mimeograph, 1955 Oct 19 (Box 17, Folder 595)
        - "Otázky zivota a smrti, vedy a víry": typescript, 1954, Dec 29 (Box 17, Folder 596)
        - "Parafráze Komenského 'Labyrintu'":
          - Typescript, 1954 Aug 3 (Box 17, Folder 597)
          - Mimeograph, 1954 Sep 20 (Box 17, Folder 598)
        - "Podekování historika A. Toynbee":
          - Typescript, 1954 Oct 4 (Box 17, Folder 599)
          - Mimeograph, [1954] (Box 17, Folder 600)
        - "Politicky sen bludného básníka":
          - Typescript, 1954 Mar 18 (Box 17, Folder 601)
          - Mimeograph, 1954 May 24 (Box 17, Folder 602)
        - "Posledních deset let amerického románu", Part I & II
          - Typescripts, 1954 Oct 15,20 (Box 17, Folder 603)
          - Mimeographs, 1954, Nov 18,20 (Box 17, Folder 604)
        - "Povídka A. P. Cechova 'Stárí', upravil Ples": mimeograph, 1954 Sep 8 (Box 17, Folder 605)
        - "Povídka Hjalmara Soderberga Horící mesto City)": mimeograph, 1954 Apr 28 (Box 17, Folder 606)
        - "Povídka Maurice Rowdona 'Jen cas je neprítel' (No Enemy But Time)":
          - Typescript, 1954 Apr 2 (Box 17, Folder 607)
          - Mimeograph, 1954 May 22 (Box 17, Folder 608)
        - "Povídka o 9-letém Jindrichovi z kanadské farmy": typescript, 1956 Aug 6 (Box 17, Folder 609)
        - "Povídka Z. Nemecka 'O starém dome v Michalské ulici'": mimeograph, n.d. (Box 17, Folder 610)
        - "Predmet hovoru po celém svete - o Americe": typescript, [1956] (Box 17, Folder 611)
        - "Prednáska A. Toynbee v Albany: Clovek pri práci na bozím svete Part I, II & III: typescript, 1955 Nov 4,10 (Box 17, Folder 612)
        - "'Prípad Evy Kubíkové'; povídka": mimeograph, [1954?] (Box 17, Folder 613)
        - "Prípad zijícího 'Neznámého vojína bostonského'": typescript, n.d. (Box 17, Folder 614)
        - "'Prodaná nevesta' v newyorské Mestské opere a ceské umení na americké pude": mimeograph, 1955 Oct 27 (Box 17, Folder 615)
        - "Reci Abrahama Lincolna": mimeograph, n.d. (Box 17, Folder 616)
        - "Renesance krestanství": typescript, 1954 Apr 23 (Box 17, Folder 617)
        - "Reportáz Wilmonda Menarda o zivote malíre Paula Gauguina": typescript, 1954 Oct 28 (Box 17, Folder 618)
        - "Rímsky kongres historiku a studená válka": typescript, n.d. (Box 17, Folder 619)
        - "Rustí bolsevici v emigraci pred 40-50ti lety": mimeograph, 1955 Jun 23 (Box 17, Folder 620)
        - "Sága o cernosském rodu; basnická próza": typescript, 1956 Mar 21 (Box 17, Folder 621)
        - "Sedmdesát pet let Národního divadla v Praze": typescript, 1956 May 10 (Box 17, Folder 622)
        - "'Setkání'; povídka": mimeograph, 1954 Oct 9 (Box 17, Folder 623)
        - "'Sicí stroj'; reportáz ze sovetského zivota": typescript, n.d. (Box 18, Folder 624)
        - Soderberg, Hjalmar: "Horící mesto". Zpracoval Z. Nemecek: typescript, 1954 Mar 9 (Box 18, Folder 625)
        - "'Soused Rosicky'. Vynatek z povídky Willy Cathera 'Neighbour Rosicky' (Obscure Destinies)": mimeograph, n.d. (Box 18, Folder 626)
        - "'Soused Rosicky'. Vynatek z povídky Willy Cathera 'Neighbour Rosicky'(Obscure Destinies)": mimeograph, 1953 Jan 31 (Box 18, Folder 627)
        - "'Stárí' Antona P. Cechova. Upravil Jirí Ples": mimeograph and typescript, 1954 Jul 20 (Box 18, Folder 628)
        - Stephens, James: "Touha; povídka". Adapted and tr. by Z. Nemecek: mimeograph, 1954 Feb 24 (Box 18, Folder 629)
        - "Tajemny losos": mimeograph, 1954 Jun 21 (Box 18, Folder 630)
        - "'Tána Greková' - povídka Nemecka upravená pro rozhlas": mimeograph, 1954 Jan 9 (Box 18, Folder 631)
        - "Uryvek z románu 'Bontemps' S. Whitmora": mimeograph, 1954 Aug 12 (Box 18, Folder 632)
        - "Uryvek z románu 'Tvrdá zeme'": typescript, n.d. (Box 18, Folder 633)
        - "Viktor Hugo v exilu. Podle knízky Pochoden svobody Kranze": mimeograph, [1954 Jan 11] (Box 18, Folder 634)
        - "'Vychodní vítr'; povídka anonimního autora v Moskve, upravil Z. Nemecek": typescript, 1956 Feb 2 (Box 18, Folder 635)
        - "Vynatky z clánku Stuarta Chasa 'Jak rec tvorí myslenky'": mimeograph, 1954 Jul 28 (Box 18, Folder 636)
        - "Vytah ze zivota Alexandra Hamiltona": typescript (Box 18, Folder 637)
        - "Vzpomínka na Eduarda Basse": mimeograph, 1956 Sep 28 (Box 18, Folder 638)
        - "Vzpomínka na Josefa Capka": mimeograph, 1954 Mar 22 (Box 18, Folder 639)
        - "Vzpomínka na Rudolfa Jílovského": mimeograph, 1954 Jul 26 (Box 18, Folder 640)
        - "Vzpomínky na Karla Kracíka": mimeograph, 1956 (Box 18, Folder 641)
        - "Vzpomínky na predválecné Rusko Nikolaja Berdajeva": mimeograph, 1955 Aug 10 (Box 18, Folder 642)
        - Whitmore, Stanford: "Bontemps". Uryvek z nedokoncené novely. Prelozil a podal Z. Nemecek: typescript, 1954 Jul 7 (Box 18, Folder 643)
        - "Z knihy Z. Nemecka 'Islandké dopisy'", one chapter: typescript, 1955 Nov 25 (Box 18, Folder 644)
        - "Zájezd americké symfonické orchestry do Japonska": mimeograph, 1955 Aug 15 (Box 18, Folder 645)
        - "Zázrak v Budapesti; baladická básen": typescript, carbon, mimeograph and clipping (from Sklizen, year V, no. 3(51), [1956-57] (Box 18, Folder 646)
        - "Zemrel Alexandr Tichonovic Grecaninov": mimeograph (Box 18, Folder 647)
      - Vzkazy domovu [a z domova]
        - [Dopis o národní nervose, slapské prehrade, Stalinove pomníku, snízení cen a lidské zlobe]. TLS and typescripts, 1955 (Box 19, Folder 648)
        - [Dopisy z domova o cenách a zásobování, o hanobitelích Masarykova odkazu, o strane a vláde]. 3 TLS and typescripts, 1 cover letter, 1953 (Box 19, Folder 649)
        - [Dopis z domova o hospodárské situaci, o volbe v USA]. TLS, [1953] (Box 19, Folder 650)
        - [Dopis z domova o nadeji na Federaci, na uranovou rudu, pohreb Gottwalda, spolupráce delníku a inteligenci v továrnách]. TLS, 1953 (Box 19, Folder 651)
        - [Dopis z domova o souzití evropskych národu, zbídacení csl. národa, o peniciline]. TLS, [1953?] (Box 19, Folder 652)
        - [Dopis z domova o tezké situaci, nedostatku jídla,...]. TLS and typescripts, 1954 (Box 19, Folder 653)
        - [Odpoved' básní "Ech, duse Karla Bradáce..."]: typescript, 1953 (Box 19, Folder 654)
        - [Odpoved' básní "Ech, nejen dívky" na básen J. R. Picka..."]: mimeograph, 1953 (Box 19, Folder 655)
        - [Odpoved' básní "Ja vám reknu"...]: typescript, 1954 (Box 19, Folder 656)
        - [Odpoved' básní "Kundero, M. Kundero"...]: holograph, typescripts, and mimeograph, 1953 (Box 19, Folder 657)